# 2018 年企业会计准则技术联络小组第一次会议纪要五的疑惑

提问人：862457365 时间：2019-08-01 21:17:05
@chenyiwei 请陈老师指点疑惑，感谢！
有限合伙企业投资方将持有的合伙企业份额作为可供出售金融资产核算，当合伙企业分回现金所得时，甲公司应当如何进行会计处理？
与会代表观点如下：一是在底层资产清晰的前提下，可根据底层资产取得是收入还是成本收回进行判断；如果底层资产不清晰，可作为投资成本收回；
如果以上皆不可行，才可作为收资收益；二是随着新金融工具准则逐步实施，此问题将逐渐消失；
请问陈老师 “二随着新金融工具准则实施，此问题将消失”这是为什么呢？
是因为通过 “企业管理金融资产的业务模式” 和 “SPPI” 测试可以使得底层资产清晰，从而根据底层资产的分类（金融资产分类）认定取得的现金是收入还是成本，不知道这样理解是否正确。

回答人：chenyiwei
我理解，是因为在新金融工具准则下，此类投资一般分类为 FVTPL，持有期间每期末均已确认公允价值变动损益计入当期损益，而不是在分回时才确认损益，因此分回的款项均作为投资收回处理，不需要再区分收回的是收益分回还是本金收回。